【裁判字號】    95,台簡抗,30
【裁判日期】    950824
【裁判案由】    確認本票債權不存在
【裁判全文】
最高法院民事裁定              九十五年度台簡抗字第三○號
    抗  告  人  月楊建設股份有限公司（原名悅揚開發股份有
                限公司）
                        樓
    法定代理人  乙○○
    訴訟代理人  鄭崇文律師
上列抗告人因與相對人甲○○間請求確認本票債權不存在事件，
對於中華民國九十五年六月二十日台灣桃園地方法院合議庭裁定
（九十四年度簡上字第七號），提起抗告，本院裁定如下：
    主  文
抗告駁回。
抗告訴訟費用由抗告人負擔。
    理  由
按對於簡易訴訟程序之第二審判決，其上訴利益逾民事訴訟法第
四百六十六條所定之額數者，當事人僅得以其適用法規顯有錯誤
為理由，逕向最高法院提起上訴，並須經原裁判法院之許可。此
項許可，以訴訟事件所涉及之法律見解具有原則上之重要性者為
限，此觀同法第四百三十六條之二第一項、第四百三十六條之三
第一項及第二項之規定自明。所謂適用法規顯有錯誤，係指原第
二審判決就其取捨證據所確定之事實適用法規顯有錯誤而言，不
包括認定事實不當、判決不備理由或理由矛盾之情形在內。本件
抗告人對於原第二審判決逕向本院提起上訴，係以：兩造間另案
台灣高等法院九十二年度重上字第五一○號確認抵押權事件確定
判決，已認定本件抗告人支票兌現金額達新台幣（下同）二千八
百五十三萬零四百四十三元，相對人對抗告人已無任何債權等情
，惟原第二審判決就兩造間借款金額及清償金額卻為相反之認定
，有違確定判決爭點效之拘束力。且就抗告人向相對人借款金額
是否超過一千八百萬元部分之事實，應由相對人負舉證之責，原
第二審判決卻將「抗告人向相對人借款僅一千八百萬元」之舉證
責任歸由抗告人負擔，顯有違舉證責任分配原則。又原第二審判
決審理時未適時闡明有關抗告人主張僅向相對人借款一千八百萬
元之舉證不足，必須補強，有違民事訴訟法第一百九十九條闡明
義務之規定，基於保障當事人權益及防止突襲性裁判，上開諸項
原第二審判決認事用法確有違誤，且涉有法律原則上之重要性云
云，為其論據。惟查抗告人所陳上開理由，係屬原第二審判決認
定系爭如該判決附表編號五至九號之本票債權抗告人並未向相對
人清償完畢等事實當否或判決不備理由、理由矛盾之問題，要與
適用法規是否顯有錯誤無涉，且亦無所涉及之法律見解具有原則
上重要性之情事，原法院認其上訴不應許可，以裁定予以駁回，
經核於法並無違誤。抗告論旨，指摘原裁定不當，聲明廢棄，非
有理由。
據上論結，本件抗告為無理由。依民事訴訟法第四百三十六條之
二第二項、第四百九十五條之一第一項、第四百四十九條第一項
、第九十五條、第七十八條，裁定如主文。
中    華    民    國  九十五  年    八    月  二十四  日
                      最高法院民事第三庭
                          審判長法官  吳  正  一
                                法官  劉  福  聲
                                法官  黃  義  豐
                                法官  簡  清  忠
                                法官  鄭  玉  山
      本件正本證明與原本無異
                                      書  記  官
中    華    民    國  九十五  年    九    月    四    日
                                                      ｊ


司法院資訊處製作；財團法人民間司法改革基金會備份。
